臺灣高等法院臺南分院刑事判決　 95年度重上更(一)字第518號
上　訴　人
即　被　告　丙 ○ ○
　　　　　　己 ○ ○
上一　被告
選任辯護人　蘇 正 信　律師
　　　　　　蔡 進 欽　律師
　　　　　　蔡 弘 琳　律師
上列上訴人等因偽造文書等案件，不服臺灣臺南地方法院91年度
訴字第296號中華民國92年9月15日第一審判決（起訴案號：臺灣
臺南地方法院檢察署89年度偵字第10448號、90年度偵字第07035
號、91年度偵字第2532號），提起上訴，判決後，經最高法院第
一次發回更審，本院判決如下：
    主  文
原判決關於丙○○、己○○部分均撤銷。
丙○○、己○○共同連續行使偽造私文書，足以生損害於他人，
丙○○處有期徒刑玖月，己○○處有期徒刑肆月，己○○所處有
期徒刑，如易科罰金，以參佰元折算壹日；附表所示之信用卡肆
張及簽帳單上偽造之署押均沒收。
    事  實
一、緣己○○（綽號阿吉）與李志靖（綽號靖仔，已經原審判處
    有期徒刑一年確定在案）二人，因與卓海煌（另案由臺灣高
    雄地方法院審理）熟識，於言談中得知卓海煌從事偽造信用
    卡行為，李志靖乃與己○○、丙○○、許良興（已經原審判
    處有期徒刑一年確定在案）及另一不詳姓名惟綽號「阿明」
    之成年男子等人，共同意圖為自己不法之所有，並基於概括
    之犯意，於民國（下同）八十九年八月底某日，共同集資前
    往台南市○○路○段二九八號大樓前，向卓海煌購得附表編
    號01至04所示之偽造信用卡四張（原申請人姓名依序為：林
    春連、李旺奇、吳發明、溫俊勝），嗣李志靖、己○○、丙○○、許良興及另一不詳姓名惟綽號「阿明」之成年男子購
    得上開偽造信用卡後，即共同基於偽造文書之概括犯意，先
    於附表編號01至04所示四張偽造信用卡背面，偽簽附表所示
    葉士豪、吳明義、林文章及「 YAMG CHIH REN」等人之姓名
    署押，並自八十九年八月三十一日起至八十九年九月九日止
    ，連續持上開附表編號01至03所示之偽造信用卡，至附表編
    號01至03所示地點刷卡消費購物，並由丙○○、許良興出面
    在消費店家經由刷卡網路列印之信用卡簽帳單上，偽簽如附
    表編號01至03所示即葉士豪、吳明義及林文章等人之姓名，
    交付各該商店，而持以行使，足以生損害於上開信用卡之發
    卡銀行及真正持卡人。渠等計以前開方式，消費十三次，共
    詐得如附表編號01至03所示物品，計值新台幣（下同）十八
    萬零二百元（其中第十三次消費三萬六千元，已著手但未盜
    刷得逞，故未計入消費金額）；嗣渠等再將詐得之汽車音響
    ，以市價約五折五至六折價格售給卓海煌；另詐購所得煙酒
    ，則以進貨價八折（約市價五至六折）售給吳聰慧（已經原
    審判處有期徒刑六月確定在案），變現供花用。後於八十九
    年九月九日下午二時三十分時許，丙○○、己○○、許良興
    三人，共同駕駛牌照號碼Y9─7499號自用小客車，至台南縣
    新營市○○路四十四號「正泰電器商行」，由丙○○進入店
    內，另許良興、己○○二人則在外坐於前揭自用小客車等候
    接應，惟當丙○○以上開附表編號03所示偽造信用卡，消費
    電器用品三萬六千元，於刷卡時，為店家發覺可疑而向警方
    報案，丙○○見警前來，乃將該附表編號03所示偽造信用卡
    丟棄路旁，致未得逞。旋警方即自在外等候之許良興身上，
    扣得附表編號04所示偽造信用卡一張。
三、案經台南縣警察局報請及由台灣台南地方法院檢察署檢察官
    自動檢舉偵查起訴。
    理  由
壹、程序方面：
    按被告以外之人於審判外之陳述，經當事人於審判程序同意
    作為證據，法院審酌該言詞陳述或書面陳述作成時之情況，
    認為適當者，亦得為證據。當事人、代理人或辯護人於法院
    調查證據時，知有第一百五十九條第一項不得為證據之情形
    ，而未於言詞辯論終結前聲明異議，視為有前項之同意；刑
    事訴訟法第一百五十九條之五定有明文。查本件認定事實所
    引用之證據方法（包括證人之證述及文書等物證），已經本
    院於審理時提示被告己○○、丙○○及選任辯護人表示無意
    見（見本院卷第49至54、67至71頁），揆諸前揭說明，可認
    為已同意作為證據；而本院審酌該證人等之陳述及文書等物
    證作成時之情況，認為適當，而查無其他違法不實之情事，
    復無顯有不可信之情況，且該警、偵訊筆錄復經被詢問人閱
    覽後親自簽名或簽名捺印，又無其他證據證明有何非法取證
    情形，自具有證據能力，而得採為證據。
貳、實體方面：
一、認定犯罪事實所憑之證據及理由：
  (一)查被告己○○、丙○○確有與李志靖、許良興及另一不詳姓
    名惟綽號「阿明」之成年男子等人，自八十九年八月三十一
    日起至八十九年九月九日止，連續持上開附表編號01至03所
    示之偽造信用卡，至附表編號01至03所示地點刷卡消費購物
    ，並由丙○○、許良興出面在消費店家經由刷卡網路列印之
    信用卡簽帳單上，偽簽如附表編號01至03所示即葉士豪、吳
    明義及林文章等人之姓名，交付各該商店，而加以行使，足
    以生損害於上開信用卡之發卡銀行及真正持卡人等之事實，
    已據被告丙○○、己○○於本院前審及本審理時坦認不諱，
    核與原審被告許良興、李志靖分別於警詢、檢察官偵查及原
    審審理時之供述內容相符（見警卷(一)第4至7頁，警卷(二)第01
    至05頁，警卷(三)第06至08頁，偵查卷(一)第08至11、35至36頁
    ，偵查卷(二)第28至32、61至64、67至68、70至72頁，原審卷
    第40至43、58至67、105至113頁），復核與證人乙○○、戊○○、劉威彥、丁○○及甲○○分別於警詢證述被告等持前
    揭偽造信用卡，至商店刷卡消費詐購財物，並在信用卡簽帳
    單上偽簽葉士豪等人姓名，及附表編號01至04所示之信用卡
    均係遭偽造等情相互一致（見警卷(一)第18至22頁，警卷(二)第
    09至11頁），並有臺南縣警察局保安隊贓物認領保管單、統
    一發票（汽車音響）、信用卡實際持卡人相關資料（中國信
    託商業銀行部分）、信用卡被冒用明細（林春蓮部分）、「
    財團法人聯合信用卡處理中心92年07月18日（92）聯卡會計
    字第0331號函、中國信託商業銀行法務調查組說明書、台新
    國際商業銀行92年7月16日台新信卡字第0920236號函、信用
    卡簽帳單（正泰電器行）各一紙及台新國際商業銀行92年08
    月7日台新信卡字第0920266號函附簽單影本二紙、信用卡簽
    帳單二紙（禾合汽車美容百貨行）、簽帳單共七紙（簽帳名
    義人為「葉士」）、簽帳單二紙（簽帳名義人為「吳明義」
    ）在卷可稽（見警卷(一)第24、26至29頁，警卷(二)第18、20至
    26頁，偵查卷(一)第45頁，原審卷第83、93至95頁）。
  (二)依上，綜合被告己○○、丙○○及原審被告李志靖、許良興
    與乙○○、戊○○、劉威彥、丁○○、甲○○之前揭供、證
    述內容，及前揭信用卡簽帳單、函文以察，渠等所供、證情
    節大致相符，並無矛盾之處；雖渠等在細節上所述稍有不同
    ，惟按人之記憶或有因時間之經過、事實發生之緊迫而有模
    糊之時，則證人於接受訊問或詰問時，所言之細節稍有不清
    或些微不一致，衡情仍為可容許之誤差範圍；況證人等就本
    案事件發生之重要過程所述並無不同，僅部分小細節所述有
    異，亦未影響全部事實之認定（無重大瑕疵）；顯然被告己○○、丙○○及原審被告李志靖、許良興與乙○○、戊○○
    、劉威彥；丁○○、甲○○之前揭供、證述內容俱與事實相
    符，依當時之客觀情境，並無顯不可信之情況，且具較可信
    之特別情況，復為證明本件犯罪事實存否所必要者，依刑事
    訴訟法第一百五十九條之一第二項及第一百五十九條之二規
    定，自可採為證據；再參諸被告己○○、丙○○對於前揭事
    實已坦承不諱以察，均足資擔保被告己○○、丙○○及原審
    被告李志靖、許良興與乙○○、戊○○、劉威彥、丁○○、
    甲○○之前揭供、證述內容具有相當程度之真實性，而得使
    本院確信被告等確有前揭犯罪事實，應屬真實無訛，而堪採
    信。
  (三)依上所述，本件事證已臻明確，被告之犯行至堪認定，應予
    依法論科。
二、按行為後法律有變更者，適用行為時之法律。但行為後之法
    律有利於行為人者，適用最有利於行為人之法律，刑法第二
    條第一項定有明文。本件被告等行為後，刑法第五十六條有
    關連續犯及同法第五十五條關於牽連犯之關係，業於九十四
    年二月二日修正公布刪除，並於九十五年七月一日施行；則
    被告之犯行，因行為法業已刪除連續犯之規定，此刪除雖非
    犯罪構成要件之變更，但顯已影響行為人刑罰之法律效果，
    自屬法律有變更，依新法第二條第一項規定，比較新、舊法
    結果，仍應適用較有利於被告之行為時法律即舊法論以連續
    犯（最高法院95年度第08次刑事庭會議決議參照）。至本件
    被告所犯行使偽造私文書與詐欺取財等罪具有牽連犯之關係
    ，依修正前即行為時之規定，應從一重之行使偽造私文書罪
    處斷；依修正後之刑法既已刪除牽連犯之規定，則所犯上述
    各罪應依數罪併罰之規定分論併罰。比較新舊法之規定，修
    正後之規定並非較有利於被告，依刑法第二條第一項之規定
    ，應適用行為時之法律，即適用修正前刑法第五十五條牽連
    犯之規定，從一重罪處斷。又被告等行為後，關於刑法等規
    定各罪法定刑有罰金刑者：原應適用罰金罰鍰提高標準條例
    第一條前段規定：「依法律應處罰金、罰鍰者，就其原定數
    額得提高為二倍至十倍。」（按該條規定業於七十二年七月
    二十七日經司法院、行政院令發布：「依勘亂時期罰金罰鍰
    提高標準條例第一條前段及第三條規定將刑法定有罰金各條
    之罰金數額，均提高為十倍。」並自七十二年八月一日起施
    行），然九十五年七月一日施行之刑法施行法第一條之一前
    段則規定：「中華民國九十四年一月七日刑法修正施行後，
    刑法分則編所定罰金之貨幣單位為新臺幣。九十四年一月七
    日刑法修正時，刑法分則編未修正之條文定有罰金者，自九
    十四年一月七日刑法修正施行後，就其所定數額提高為三十
    倍。但七十二年六月二十六日至九十四年一月七日新增或修
    正之條文，就其所定數額提高為三倍。」本件被告所犯之罪
    其法定罰金刑部分，無論依罰金罰鍰提高標準條例第一條前
    段或九十五年七月一日施行之刑法施行法第一條之一前段規
    定，二者罰金上限均相同，自無有利與否之比較問題。次按
    刑法第三十五條第二項規定：「同種之刑，以最高度之較長
    或較多者為重。最高度相等者，以最低度之較長或較多者為
    重。」因而罰金之下限，依新刑法第三十三條第五款規定：
    「罰金：新臺幣一千元以上，以百元計算之。」依舊刑法第
    三十三條第五款規定：「罰金：一元以上。」二者比較結果
    ，顯然以舊刑法罰金之下限為較輕，而有利於被告。則依新
    刑法第二條第一項前段從舊從輕原則，本件應適用修正前舊
    刑法及罰金罰鍰提高標準條例第一條前段規定。另被告於犯
    罪時之刑法第四十一條第一項前段規定：「犯最重本刑為三
    年以下有期徒刑以下之刑之罪，而受六月以下有期徒刑或拘
    役之宣告，因身體、教育、職業或家庭之關係，執行顯有困
    難者，得以一元以上三元以下折算一日，易科罰金。」而於
    九十年一月十日修正為「犯最重本刑為五年以下有期徒刑以
    下之刑之罪，而受六個月以下有期徒刑或拘役之宣告，因身
    體、教育、職業、家庭之關係或其他正當事由，執行顯有困
    難者，得以一元以上三元以下折算一日，易科罰金。」又被
    告行為時及原審判決時之易科罰金折算標準，修正前罰金罰
    鍰提高標準條例第二條前段（現已刪除）規定，就其原定數
    額提高為一百倍折算一日，則本件被告行為時及原審判決時
    之易科罰金折算標準，應以銀元三百元折算一日，經折算為
    新臺幣後，應以新臺幣九百元折算為一日。惟九十四年二月
    二日修正公布並於九十五年七月一日施行之刑法第四十一條
    第一項前段則規定：「犯最重本刑為五年以下有期徒刑以下
    之刑之罪，而受六個月以下有期徒刑或拘役之宣告者，得以
    新臺幣一千元、二千元或三千元折算一日，易科罰金。」比
    較修正前後之易科罰金折算標準，以九十五年七月一日修正
    公布施行前之規定，較有利於被告，則應依刑法第二條第一
    項前段，適用修正前刑法第四十一條第一項前段規定，定其
    折算標準。至行為後法律有變更者，依修正前刑法第二條第
    一項之規定，以適用裁判時法為原則，如行為時法有利於行
    為人，則例外適用行為時法；依修正後刑法第二條第一項規
    定，以適用行為時法為原則，惟如裁判時法有利於行為人，
    則例外的適用裁判時法。以往實務見解，認原判決未及比較
    適用新舊法時，上訴後，雖比較結果以舊法有利於行為人，
    而原判決別無其他撤銷事由，仍應由本院以此為由撤銷改判
    。惟修正後之規定係以適用行為時法為原則，因此原判決雖
    未及比較適用，然上訴本院後，經比較新舊法，行為後之法
    律並非較有利於行為人，仍應適用行為時法，則原判決適用
    行為時法即無不當，自不構成撤銷之事由，合先敘明。
三、按被告等於八十九年九月九日行為後，已於九十年六月二十
    日經總統以（90）華總一義字第9000120760號令公布增訂刑
    法第二百零一條之一，其中該條第二項規定：行使前項偽造
    、變造之信用卡、金融卡、儲值卡或其他相類作為簽帳、提
    款、轉帳或支付工具之電磁紀錄物，或意圖供行使之用，而
    收受或交付於人者，處五年以下有期徒刑，得併科三萬元以
    下罰金。本件被告等最後行為時為八十九年九月九日，係在
    九十年六月二十日上開條文增訂之前；而行使偽造信用卡之
    行為，本質含有詐欺之目的，故單純行使偽造信用卡之行為
    ，至少構成詐欺罪，即新法修訂前行使偽造信用卡之罪名，
    通常以詐欺罪之型態呈現，修正後之獨立罪名，雖與詐欺罪
    名不同，但因新舊法均認定行使偽造信用卡有罪，故仍有比
    較新舊法問題；而依舊法即刑法第三百三十九條詐欺罪，其
    法定刑較新法即刑法第二百零一條之一第二項之法定刑為輕
    ，則依刑法第二條第一項規定，自應適用有利於被告之舊法
    即刑法第三百三十九條。因之，被告丙○○、己○○與原審
    被告許良興、李志靖及另一不詳姓名惟綽號「阿明」之成年
    男子等人，共同集資收購偽造信用卡，並於購得偽造信用卡
    後，先在信用卡背面簽名欄，偽造葉士豪、吳明義、林文章
    及「YAMG CHIH REN」等人之姓名署押，進而持以詐購財物
    消費，並於消費後在消費店家經由刷卡網路列印之信用卡簽
    單上簽名欄，偽簽如附表編號01至03所示即葉士豪、吳明義
    及林文章等人之姓名署押，進而持以購物消費，再將簽帳單
    交給特約商店而持以行使；核被告渠等持附表編號01至03（
    計有十三次）所示偽造信用卡（偽卡背面已偽簽葉士豪、吳
    明義、林文章及「 YAMG CHIH REN」等人之署押）用以詐購
    財物之行為，係犯刑法第二百十六條、第二百二十條第一項
    、第二百十條之行使偽造準私文書罪（計連續十三次行使偽
    造準私文書）。至被告等於偽造信用卡背面偽簽葉士豪等人
    姓名部分，足以表示其與發卡公司立契守約，及於使用時供
    特約商店核對身分等用意之證明，雖屬刑法第二百二十條第
    一項、第二百十條偽造準私文書（含被告等於附表編號04偽
    造信用卡背面偽簽「 YAMG CHIH REN」姓名部分），然該偽
    造準私文書行為，已為被告所犯刑法第二百十六條、第二百
    二十條第一項、第二百十條行使偽造準私文書行為所吸收，
    不另論罪。又被告等於附表編號01至03所示十二次消費盜刷
    後，在簽帳單上偽簽葉士豪、吳明義、林文章姓名，將該簽
    帳單交給不知情之店員，據以取得所購之物，係又犯刑法第
    二百十六條、第二百十條行使偽造私文書罪（連續十二次行
    使偽造私文書）及第三百三十九條第一項詐欺取財罪（連續
    十二次詐欺取財）。其中被告所犯偽造私文書，依上開吸收
    關係之法理，亦僅論以刑法第二百十六條、第二百十條行使
    偽造私文書罪。另被告持附表編號03所示偽造信用卡，提出
    進行第十三次消費行為時，被告雖已消費，但尚未於簽帳單
    上偽簽原申請人姓名，即為警查獲，被告此部分行為，顯已
    著手於詐欺行為而未遂，係犯刑法第三百三十九條第三項、
    第一項詐欺取財未遂罪（提出偽造信用卡行使部分，係犯行
    使偽造準私文書，已於前論述），依刑法第二十六條前段規
    定，減輕其刑。至被告丙○○、己○○與原審被告許良興、
    李志靖及另一不詳姓名惟綽號「阿明」之成年男子等人間，
    就所為上開犯行，具有犯意聯絡及行為分擔，應論以共同正
    犯（按九十四年二月二日修正公布，而於九十五年七月一日
    生效實施之刑法第二十八條，雖將舊法之「實施」修正為「
    實行」；其中「實施」一語涵蓋陰謀、預備、著手及實行之
    概念在內，其範圍較廣；而「實行」則著重於直接從事構成
    犯罪事實之行為，其範圍較狹；二者之意義及範圍固有不同
    ，但對本案被告等二人，共同各基於收取工程回扣及洩漏國
    防以外機密之犯意之聯絡，而共犯收取工程回扣及洩漏國防
    以外機密等罪之情形而言，刑法第二十八條之修正內容，對
    於被告等並無「有利或不利」之影響，自無比較新、舊法之
    問題）；再被告丙○○、己○○等，先後多次詐欺取財行為
    （共十三次，含詐欺未遂部分），均時間緊接，所犯基本構
    成要件相同罪名，顯係基於概括犯意反覆為之，為連續犯，
    應依修正前刑法第五十六條規定，論以詐欺取財一罪，並依
    法加重其刑。又被告先後十三次行使偽造準私文書與先後十
    二次行使偽造私文書，均時間緊接，犯意概括，罪名相同，
    亦應依修正前刑法第五十六條連續犯規定，論以連續行使偽
    造私文書一罪，並加重其刑。另被告丙○○、己○○等人，
    所犯連續行使偽造私文書罪與連續詐欺取財罪間，具有方法
    結果之牽連關係，為牽連犯，應依修正前刑法第五十五條規
    定，從一重以連續行使偽造私文書罪處斷。
四、原審以被告二人罪證明確，因予論罪科刑，固非無見。惟查
    ：(一)本件被告行為後，刑法已增訂刑法第二百零一條之一，
    被告之行為於新舊法，均有處罰，自應予比較，已如前述，
    原判決未予比較，即遽予論罪科刑，顯有疏失。(二)又被告購
    買偽造信用卡後，先在偽造信用卡背面偽簽葉士豪、吳明義
    、林文章及「 YAMG CHIH REN」等人之姓名署押，進而持以
    詐購財物消費，已觸犯刑法第二百十六條、第二百二十條、
    第二百十條行使偽造準私文書罪，原判決未予論述；且按一
    般信用卡之消費方式，消費店家收受顧客所交付之信用卡，
    經由刷卡網路列印信用卡簽帳單後，係依信用卡背面之簽名
    與顧客在簽帳單上所簽之姓名及筆跡是否相同（符），資為
    判斷及決定是否真正之依據；因之，衡諸事理，被告等不可
    能於買入之前揭偽造信用卡背面偽簽原申請人姓名，否則豈
    不自曝其犯行，惟原判決卻認定被告等係在偽造信用卡背面
    偽簽原申請人姓名，再提出消費，已與事實不符，並有違經
    驗法則，自有未洽。(三)又被告等持附表編號03所示偽造信用
    卡，進而為附表第十三次消費行為時，因遭店家發覺可疑而
    向警方報案，致尚未刷卡成功，即為警查獲，被告等該部分
    所為，係犯刑法第三百三十九條第三項、第一項詐欺取財未
    遂罪，原判決未予論述，亦有未洽。(四)被告等係於八十九年
    八月底，購得附表所示偽造信用卡，原判決就被告於何時，
    取得附表偽造信用卡，事實欄未明確認定，於犯罪法條適用
    ，至有影響；且被告等究以附表所示偽造信用卡，詐取金額
    多少？原判決亦未具體認定，此於被告科刑之裁量，當有影
    響，亦有可議。(五)再被告等已與台新銀行達成和解，並賠償
    其損失，有和解書一份在卷可參（見本院卷第32至35頁），
    原審未及資為科刑裁量之參酌，容有未洽。被告等上訴意旨
    謂原判決量刑過重，而指摘原判決不當，雖無理由；惟原判
    決既有可議，即屬無可維持，自應由本院將原判決，關於被
    告丙○○、己○○部分，均撤銷改判。爰審酌被告丙○○、
    己○○犯購買偽造信用卡，用以詐欺消費，次數多達十三次
    ，且惡意使用偽造信用卡行為，嚴重擾亂金融秩序，及渠等
    之犯罪動機、目的、手段及品性、生活狀況、智識程度、犯
    罪所生損害暨犯後坦承犯行態度尚佳，現已與被害人台新銀
    行達成和解，並賠償其損失，有和解書一份在卷可參（見本
    院卷第32至35頁）等一切情狀，就被告丙○○量處有期徒刑
    九月；就被告己○○量處有期徒刑五月，以資懲儆。並就被
    告己○○所處有期徒刑部分（被告己○○行為後，刑法第四
    十一條有關易科罰金規定，已修改為「犯最重本刑為五年以
    下有期徒刑以下之刑之罪，而受六個月以下有期徒刑或拘役
    之宣告者，得以新臺幣一千元、二千元或三千元折算一日，
    易科罰金。」而易科罰金之適用法律判斷基準，並非在於行
    為時，而是在裁判科刑時，自無比較之問題，應逕適用修正
    後之規定。至易科罰金之折算標準，則有比較適用之問題）
    ，諭知如易科罰金之折算標準（理由詳二所示）。至附表編
    號01、02所示之偽造信用卡並未扣案，附表編號03所示之偽
    造信用卡，則經被告丙○○丟棄，惟附表編號01至03所示之
    偽造信用卡，均無證據足資證明已滅失；另附表編號04 所
    示偽造信用卡則已經扣案，而附表編號01至04所示之偽造信
    用卡，均為被告等購買所得，當為被告等所有，復均供被告
    等犯罪所用，或預備供犯罪所用之物，爰均依刑法第三十八
    條第一項第二款規定，宣告沒收。再被告等於附表編號01
    至04所示四張偽造信用卡背面，偽造葉士豪、吳明義、林文
    章及「YAMG CHIH REN」等人之姓名署押，已因該等信用卡
    均諭知沒收，爰不再依刑法第二百十九條規定，諭知宣告沒
    收之。至被告等於附表所示簽帳單上偽造葉士等人之署押（
    附表編號01之(3)部分除外），則依刑法第二百十九條規定，
    不問屬於犯人與否，均依法宣告沒收。而附表編號02所示簽
    帳單，因逾保存期限，未經銀行保存（見原審卷第92頁），
    故已滅失，不另為沒收之諭知，併此敘明。至被告等雖已與
    被害人台新銀行達成和解，並賠償其損失，惟本案之被害人
    尚有中國信商業銀行股份有限公司及安泰銀行股份有限公司
    ，被告等迄仍未與之和解（金額近半），自尚不宜為緩刑之
    宣告。
參、據上論結，應依刑事訴訟法第三百六十九條第一項前段、第
    三百六十四條，第二百九十九條第一項前段，刑法第二條第
    一項、第二十八條、修正前刑法第五十六條、刑法第二百十
    六條、第二百十條、第三百三十九條第一項、修正前刑法第
    五十五條、第四十一條第一項前段、刑法第二百十九條、第
    三十八條第一項第二款，罰金罰鍰提高標準條例第一條前段
    、第二條，判決如主文。
本案經檢察官吳忠賢到庭執行職務。
中　　華　　民　　國　　96　　年　　4 　　月　　18　　日
                  刑事第三庭    審判長法　官  陳義仲
                                      法　官  宋明蒼
                                      法　官  張世展
以上正本證明與原本無異。
如不服本判決，應於收受本判決後十日內向本院提出上訴書狀。
其未敘述上訴理由者並得於提起上訴後十日內向本院補提理由書
狀（均須按他造當事人之人數附繕本）「切勿逕送上級法院」。
　　　　　　　　　　　　　　　　　　　書記官  魏芝雯
中　　華　　民　　國　　96　　年　　4 　　月　　19　　日
附錄：本判決論罪法條：
中華民國刑法第216條
（行使偽造變造或登載不實之文書罪）
行使第 210 條至第 215 條之文書者，依偽造、變造文書或登載
不實事項或使登載不實事項之規定處斷。
中華民國刑法第210條
（偽造變造私文書罪）
偽造、變造私文書，足以生損害於公眾或他人者，處 5 年以下有
期徒刑。
中華民國刑法第339條第1項
（普通詐欺罪）
意圖為自己或第三人不法之所有，以詐術使人將本人或第三人之
物交付者，處5年以下有期徒刑、拘役或科或併科1千元以下罰金
。
附表：
┌─┬───┬────┬───┬───┬────┬────┬────┬────┬───────┐
│編│卡  號│發卡銀行│負  責│偽  簽│盜    刷│盜    刷│盜刷金額│盜    刷│證          據│
│號│      │原申請人│盜刷人│署  押│日    期│地    點│(新台幣)│物    品│  （簽帳單）  │
├─┼───┼────┼───┼───┼────┼────┼────┼────┼───────┤
│01│457961│台新銀行│許良興│葉士豪│(1)既遂│歐美菸酒│6,100元 │菸酒    │簽帳單影本一張│
│  │070741│        │丙○○│      │8.14時│        │        │        │（詳一分局71號│
│  │4909  │林春蓮  │      │      │52分許  │        │        │        │警卷22頁）    │
│  │      │        │      │      ├────┼────┼────┼────┼───────┤
│  │      │        │      │      │(2)既遂│維特歐洲│10,000元│男用服飾│簽帳單影本一張│
│  │      │        │      │      │8.    │男飾    │        │        │（詳原審卷84頁│
│  │      │        │      │      │        │        │        │        │）            │
│  │      │        │      │      ├────┼────┼────┼────┼───────┤
│  │      │        │      │      │(3)既遂│衣人名店│ 5,550元│不明物品│未保留簽帳單  │
│  │      │        │      │      │8.    │        │        │        │              │
│  │      │        │      │      ├────┼────┼────┼────┼───────┤
│  │      │        │      │      │(4)既遂│合歡菸酒│ 7,870元│軒尼斯洋│簽帳單影本一張│
│  │      │        │      │      │8.    │        │        │酒、香菸│（詳原審卷85頁│
│  │      │        │      │      │        │        │        │        │）            │
│  │      │        │      │      ├────┼────┼────┼────┼───────┤
│  │      │        │      │      │(5)既遂│尚豐服飾│11,500元│服飾    │簽帳單影本一張│
│  │      │        │      │      │8.15時│開發    │        │        │（詳一分局71號│
│  │      │        │      │      │17分許  │        │        │        │警卷24頁）    │
│  │      │        │      │      ├────┼────┼────┼────┼───────┤
│  │      │        │      │      │(6)既遂│健康汽車│16,480元│音響一台│簽帳單影本一張│
│  │      │        │      │      │8.    │百貨    │        │        │（詳一分局71號│
│  │      │        │      │      │        │        │        │        │警卷23頁）    │
│  │      │        │      │      ├────┼────┼────┼────┼───────┤
│  │      │        │      │      │(7)既遂│台灣陸士│20,000元│汽車音響│統一發票一張（│
│  │      │        │      │      │9.1.18時│達汽車音│        │一組    │詳南縣警局警卷│
│  │      │        │      │      │14分許  │響      │        │        │26頁）        │
│  │      │        │      │      ├────┼────┼────┼────┼───────┤
│  │      │        │      │      │(8)既遂│得力電子│21,400元│電子產品│簽帳單影本一張│
│  │      │        │      │      │9.1.18時│        │        │        │（詳一分局71號│
│  │      │        │      │      │52分許  │        │        │        │警卷20頁）    │
├─┼───┼────┼───┼───┼────┼────┼────┼────┼───────┤
│02│457971│安泰銀行│許良興│吳明義│(9)既遂│正泰電器│22,600元│電器產品│簽帳單正本一張│
│  │000230│        │與綽號│      │9.7.16時│行      │        │        │（詳一分局71號│
│  │4506  │李旺奇  │阿明者│      │許      │        │        │        │警卷27頁）    │
│  │      │        │，由許│      ├────┼────┼────┼────┼───────┤
│  │      │        │良興偽│      │(10)既遂│美仙台商│12,100元│洋酒    │簽帳單影本一張│
│  │      │        │簽署押│      │9.7.    │號      │        │        │（詳一分局71號│
│  │      │        │      │      │        │        │        │        │警卷26頁）    │
│  │      │        │      │      ├────┼────┼────┼────┼───────┤
│  │      │        │      │      │既遂│力升汽車│15,450元│汽車音響│簽帳單影本一張│
│  │      │        │      │      │9.7.    │音響    │        │        │（詳一分局71號│
│  │      │        │      │      │        │        │        │        │警卷25頁）    │
├─┼───┼────┼───┼───┼────┼────┼────┼────┼───────┤
│03│456319│中國信託│丙○○│林文章│既遂│禾合汽車│31,150元│國際牌汽│簽帳單一式二份│
│  │100087│商業銀行│許良興│      │9.9.12時│美容百貨│        │車音響主│、照片二紙、扣│
│  │0566  │        │己○○│      │許      │行      │        │機、CD換│押書及贓物認領│
│  │      │吳發明  │，由林│      │        │        │        │片箱、車│保管單各一張（│
│  │      │        │東山偽│      │        │由丙○○│        │用VCD、 │詳南縣警局卷29│
│  │      │        │簽署押│      │        │許良興二│        │汽車排氣│、30、23、24頁│
│  │      │        │      │      │        │進入，楊│        │尾管    │）            │
│  │      │        │      │      │        │勝吉在外│        │        │              │
│  │      │        │      │      │        │等候    │        │        │              │
│  │      │        ├───┼───┼────┼────┼────┼────┼───────┤
│  │      │        │著手盜│尚未簽│未遂│正泰電器│已消費  │汽車音響│空白簽帳單一式│
│  │      │        │刷未遂│名    │9.9.14時│行      │36,000元│一組（當│三張、被害人指│
│  │      │        │      │      │30分許  │        │，但尚未│場為警查│認照片二紙（詳│
│  │      │        │      │      │        │丙○○進│刷成，即│獲）    │南縣警局卷28、│
│  │      │        │      │      │        │入許良興│為警查獲│        │33、35頁）    │
│  │      │        │      │      │        │、己○○│        │        │              │
│  │      │        │      │      │        │在外等，│        │        │              │
│  │      │        │      │      │        │為警查獲│        │        │              │
│  │      │        │      │      │        │時，林東│        │        │              │
│  │      │        │      │      │        │山即持卡│        │        │              │
│  │      │        │      │      │        │逃離並丟│        │        │              │
│  │      │        │      │      │        │棄。    │        │        │              │
├─┼───┼────┼───┼───┼────┼────┼────┼────┼───────┤
│04│456319│中國信託│尚未使│      │        │於9.9.│        │        │照片一紙、扣押│
│  │100085│商業銀行│用    │      │        │15時許在│        │        │物品清單、信用│
│  │3224  │        │      │      │        │許良興身│        │        │卡鑑定意見書（│
│  │      │溫俊勝  │      │      │        │上查獲。│        │        │詳南縣警局卷31│
│  │      │        │      │      │        │        │        │        │頁、偵卷43頁）│
├─┴───┴────┴───┴───┴────┴────┴────┴────┴───────┤
│                          計盜刷13次，成功12次，合計新台幣180,200元                         │
└──────────────────────────────────────────────┘
